```{r}
setwd(dirname(rstudioapi::getActiveDocumentContext()$path)) 
library(pscl)
library(haven)
library(dplyr)
library(lmtest)
library(DescTools)
library(nortest)
```

```{r}
df = read.csv("sample.csv", row.names = 1)
head(df)
str(df)
```

```{r}
df = subset(df, select = -Patient_ID)
str(df)
attach(df)
```

```{r}
df[] <- lapply(df, as.factor)
str(df)
```

```{r}
#MODEL 1
mod1 = glm(MonkeyPox ~ Systemic.Illness+ Rectal.Pain+ Sore.Throat+ Penile.Oedema+ Oral.Lesions+ Solitary.Lesion+ Swollen.Tonsils+ HIV.Infection+ Sexually.Transmitted.Infection, family = binomial(link = 'logit'), data = df)
summary(mod1)
mod1
```

```{r}
#MODEL 2
mod2 = glm(MonkeyPox ~ Systemic.Illness+ Sore.Throat+ Oral.Lesions+ Sexually.Transmitted.Infection, family = binomial(link = 'logit'), data = df)
summary(mod2)
mod2
```

```{r}
#1. Uji Multiko
VIF(mod2)
```

#2. Uji Simultan (untuk mengetahui apakah setiap variabel bebas di dalam model berpengaruh atau tidak terhadap variabel tak bebas.)
      #Hipotesis
      #Ho : B1=ß2=ß3=B4=0 (Tidak terdapat hubungan antara setiap variabel bebas dengan variabel tak bebas)
      #H1 : Minimal ada satu ßj=0 (Minimal ada 1 variabel bebas yang signifikan/ berpengaruh terhadap variabel tak bebas)

pR2(mod1)
qchisq(0.95,160)

#Rsquare
library(blorr)
blr_rsq_mcfadden_adj(mod1)


#3. Uji kesesuaian model
library(ResourceSelection)
hoslem.test(df$result, fitted(mod1)) #Model telah sesuai dengan prediksi jika Pvalue < alfa

predik = ifelse(mod2$fitted.values>0.5, "1","0")
head(predik)

tab1 = table(Predicted = predik, Actual=df$result)
tab1
akurasi = ((tab1[1,1]+tab1[2,2])/sum(tab1))
akurasi


#Nilai Odds rasio
exp(coef(mod2))

